【裁判字號】    89,交抗,25
【裁判日期】    890314
【裁判案由】    違反道路交通管理處罰條例
【裁判全文】
臺灣高等法院交通事件裁定                         八十九年度交抗字第二五號
    抗  告  人
    即受處分人  甲○○
右抗告人因違反道路交通管理處罰條例案件，對於台灣台北地方法院八十八年度交聲
字第四一八號，中華民國八十八年十二月七日所為裁定（原處分案號：台北市交通事
件裁決所北市交裁駕字第二二－０００五八一八四九號），提起抗告，本院裁定如左
：
    主      文
抗告駁回。
    理      由
一、按汽車駕駛人在前行車之右側超車者，處四百元以上八百元以下（即新台幣一千
    二百元以上二千四百元以下）罰鍰，道路交通管理處罰條例第四十七條第三款定
    有明文。再汽車駕駛人駕駛汽車違反道路交通管理處罰條例第四十七條第一款至
    第四款規定者，除應依該條所規定之罰鍰處罰外，並予記違規點數一點，同條例
    第六十三條第一項第一款亦定有明文。
二、本件抗告人即受處分人甲○○於民國八十七年十二月十五日下午二時五十四分許
    ，駕駛車牌號碼ＣＪ－七二五六號自用小客車，沿台一線省道由斗六往大林方向
    行駛，途經靠近嘉義縣大林路段時，竟駛出省道之車道線，在前行車之右側超車
    ，而為台灣省政府警政廳公路警察大隊（以下稱公路警察隊）第三隊員警蕭宏恩
    、王瓊龍當場攔停，掣單舉發，因受處分人拒絕簽收，經員警在通知單上載明拒
    簽之事由後，因抗告人未依限自行到案，原處分機關台北市交通事件裁決所乃依
    前揭條款及違反道路交通管理事件統一裁罰標準及處理細則第四十四條第一項之
    規定，於八十八年三月三十日逕行裁處異議人罰鍰共新台幣二千四百元即銀元八
    百元並予記違規點數一點等事實，經原審法院傳喚舉發之警員蕭宏恩、王瓊龍到
    庭結證屬實，復經原審法院認為該二警員舉發抗告人違規，係公務員基於職務上
    之權力行為之單方行政行為，可推定為真正，此外，尚有舉發通知單影本一紙附
    卷可稽，因而駁回受處分人之異議，經核於法並無不當。
三、抗告意旨仍略以：當時並未違規，並聲請傳訊同行之證人楊福禧云云。查被告違
    規事實，已據舉發警員蕭宏恩、王瓊龍於原審到庭結證無訛，有如上，該等警
    員與受處分人素昧生平，應不致故為不實之舉發。況依卷附受處分人致函臺灣省
    政府警政廳公路警察大隊黃三隊陳述：「回憶去年的十二月中（裁決單日期寫十
    五日）下午約二－三點時與友人（服務於臺灣省農業藥物毒物試驗所斗南工作站
    楊福禧先生）開車南下台一線，在當時路況非常順暢往來車輛也少，突然間有警
    員攔車，本人馬上停車接受檢查，警員向本人要行、駕照看了看問到這裡做什麼
    ？我回答找朋友。那警員又問那你停車幹什麼？我回答你攔車我當然要停。那警
    員笑了笑，說了一句開路邊就回警車旁。我與友人在車內等了幾分鐘，感覺奇怪
    ，即下車到警車門，只見另一員警叫我簽名，我回答他，沒違規簽什麼名？這員
    警回答我『好，很好，不簽很好』說完就把行、駕照還給我，我們就開車離開現
    場。結果到了今年四月收到未交罰款通知書，才知道當時被開違規罰單。」惟本
    院囑託台灣雲林地方法院訊問證人楊福禧結證：「我們遭警察攔下前，是停紅燈
    ，啟動後該路段為彎道且為四線道，我們在外側車道行駛，前方並無其他車輛，
    我告知甲○○是不是應該靠邊行駛停車，仔細想想是否還有其他東西帶到嘉義縣
    義竹鄉去修理，然後我們慢慢靠右邊停車，警察攔下後，看完甲○○的行照、駕
    照後返還，並沒有立即開罰單。」「甲○○表示他沒有右線超車，為何要開罰車
    ，我並沒有聽到甲○○請求不要開罰單。」有該筆錄存卷為憑，該證人所述，為
    何在路邊停車乙節，與受處分人所陳不一，顯為迴護受處分人之言，不足採信。
    另抗告人請求本院履勘現場，本院認事證已明，無此必要。綜上所，應認本件
    抗告為無理由，應予駁回。
據上論斷，應依道路交通管理處罰條例第八十九條，刑事訴訟法第四百十二條，道路
交通事件處理辦法第二十六條裁定如主文。
中    華    民    國    八十九    年       三       月       十三       日
                            臺灣高等法院交通法庭
                                審判長法  官  陳  春  秋
                                      法  官  黃  賽  月
                                      法  官  梁  力  求
右正本證明與原本無異。
不得再抗告。
                                      書記官  胡      儀
中    華    民    國    八十九    年        三      月       十七       日


司法院資訊處製作；財團法人民間司法改革基金會備份。
